臺灣臺南地方法院刑事判決
110年度交易字第1231號
公  訴  人  臺灣臺南地方檢察署檢察官
被      告  林志謙



上列被告因公共危險案件，經檢察官提起公訴（110年度偵字第2
4662號），被告就被訴事實為有罪之陳述，本院裁定進行簡式審
判程序，判決如下：
    主  文
林志謙駕駛動力交通工具而吐氣所含酒精濃度達每公升零點二五
毫克以上，累犯，處有期徒刑壹年。    
    犯罪事實
林志謙於民國110年11月13日15時至16時許止，在臺南市安南區
安和路3段友人住處飲用高粱酒若干後，明知酒後吐氣所含酒精
濃度達每公升零點二五毫克以上不得駕駛動力交通工具，詎仍不
顧大眾行車之公共安全，未待體內酒精成分消退，即自該處駕駛
車牌000-0000號機車上路，行駛於市區道路，殆於同日16時28分
許，沿臺南市○○區○○路0段○○○○○○○○○○路段000號果菜市場前時，
因不勝酒力自摔倒地而肇事，經警據報到場處理，於同日17時18
分許對其施以酒精濃度測試，測得其吐氣所含酒精濃度達每公升
1.34毫克，而悉上情。
    理  由
一、按本件被告林志謙所犯為死刑、無期徒刑、最輕本刑三年以
    上有期徒刑以外之罪，亦非屬高等法院管轄之第一審案件，
    其於本院審理中，就被訴事實為有罪之陳述，經告知簡式審
    判程序之旨，並聽取當事人之意見後，本院依刑事訴訟法第
    273條之1第1項裁定進行簡式審判程序，是本案之證據調查
    ，依同法第273條之2之規定，不受同法第159條第1項、第16
    1條之2、第161條之3、第163條之1及第164條至第170條所規
    定證據能力認定及調查方式之限制，合先敘明。
二、上開犯罪事實，迭經被告於警、偵訊及本院審理時均坦承不
    諱（警卷第6至9頁、偵卷第18頁、本院卷第43、45頁），並
    有酒精測定紀錄表、呼氣酒精測試器檢定合格證書各1件、
    臺南市政府警察局舉發違反道路交通管理事件通知單2件、
    道路交通事故現場圖、道路交通事故調查報告表㈠㈡各1 件、
    現場及車損照片11張、監視錄影畫面照片2張在卷可稽（警
    卷第11至15、21至39頁），足徵被告之自白與事實相符，可
    以採信。本案事證明確，被告犯行洵堪認定，應依法論科。
三、核被告所為，係犯刑法第185條之3第1項第1款之駕駛動力交
    通工具而吐氣所含酒精濃度達每公升零點二五毫克以上之罪
    。又被告前因酒後駕車之公共危險案件，經本院106年度交
    易字第334號判決處有期徒刑8月確定，於107年4月23日執行
    完畢，有前開刑事判決及臺灣高等法院被告前案紀錄表附卷
    可查（本院卷第13、27至29頁），其受有期徒刑之執行完畢
    ，五年以內故意再犯本件有期徒刑以上之罪，為累犯，審酌
    被告前屢因酒後駕車行為經法院判刑並執行完畢後，仍不知
    悔悟而為本件酒後駕車之犯行，足見其刑罰反應性確屬薄弱
    ，有特別惡性，認本案核無司法院大法官釋字第775號解釋
    意旨所指依刑法第47條第1項規定對被告加重最低本刑，即
    致生其所受之刑罰超過其所應負擔罪責之情形，應依刑法第
    47條第1項之規定加重其刑。爰以行為人之責任為基礎，審
    酌現今酒駕肇事對社會交通用路人之危害甚大，業經媒體大
    肆播送，且政府宣傳酒後不駕車不遺餘力，已為社會大眾所
    周知，被告自難諉不知情，而被告除前開構成累犯不予重複
    評價之前科外，尚有數次酒後駕車之公共危險前科之素行資
    料（本案為6犯），有上開前案紀錄表及其歷次前案判決書
    （本院卷第11至29頁）可佐，足見被告明知酒後駕車因影響
    人對於車輛之操縱性、控制力，對用路人造成不可預知之危
    險，為法律所明定禁止，竟仍執意故違禁令，飲酒後騎乘機
    車上路，顯心存僥倖，且無視法律之禁令，並罔顧公眾之交
    通安全及其他用路人之生命、身體法益，忽視其可能造成之
    危害性，惡性非輕；且本件被告酒後注意力不佳，自摔倒地
    而肇事，其酒後駕車之危險已具體化為實害，犯罪情節及所
    生危害非輕，不宜輕縱；惟念被告犯後坦承酒後駕車，態度
    尚可，兼衡被告為警查獲當時之體內酒精濃度、犯罪動機、
    目的、陳明之智識程度、工作、家庭生活狀況（見本院卷第
    45至46頁）等一切情狀，量處如主文所示之刑。
據上論斷，應依刑事訴訟法第273條之1第1項、第299條第1項前
段，刑法第185條之3第1項第1款、第47條第1項，刑法施行法第1
條之1第1項，判決如主文。
本案經檢察官曾敏娟提起公訴，檢察官謝欣如到庭執行職務。
中　　華　　民　　國　　111 　年　　1 　　月　　27　　日
　　　　　　　　　刑事第五庭    法　官　林欣玲
以上正本證明與原本無異。
如不服本判決應於收受本判決後20日內向本院提出上訴書狀，並
應敘述具體理由。其未敘述上訴理由者，應於上訴期間屆滿後20
日內向本院補提理由書狀（均須按他造當事人之人數附繕本）「
切勿逕送上級法院」。 
　　　　　　　　　　　　　　　　書記官　莊文茹
中　　華　　民　　國　　111 　年　　1 　　月　　27　　日
附錄本案論罪科刑法條：
中華民國刑法第185條之3第1項
駕駛動力交通工具而有下列情形之一者，處2年以下有期徒刑，
得併科20萬元以下罰金：
一、吐氣所含酒精濃度達每公升零點二五毫克或血液中酒精濃度
    達百分之零點零五以上。
二、有前款以外之其他情事足認服用酒類或其他相類之物，致不
    能安全駕駛。
三、服用毒品、麻醉藥品或其他相類之物，致不能安全駕駛。